臺灣臺中地方法院刑事判決　　　　　　 100年度易字第1548號
公　訴　人　臺灣臺中地方法院檢察署檢察官
被　　　告　李周琴
上列被告因傷害案件，經檢察官提起公訴（一百年度偵字第七八
七一號），本院判決如下：
    主    文
李周琴傷害人之身體，處拘役貳拾日，如易科罰金，以新臺幣
壹仟元折算壹日。
    犯罪事實
一、緣李周琴（起訴書誤載為李周琇琴）與陳美鳳毗鄰經營生
    意；陳美鳳租屋在臺中市○○區○○路一一七號開設牛肉麵
    店，李周琴在其隔壁經營檳榔攤，雙方時因細故而屢有糾
    紛。民國一百年三月七日下午一時四十分許，李周琴在其
    屋外手持鐵棍敲打隔壁鐵皮屋鐵門，陳美鳳聽到聲響後，為
    免停放在門前之機車受波及，遂欲牽機車進店裡停放；詎李
    周琴竟基於傷害之犯意，將手中之鐵棍丟向陳美鳳，而砸
    中陳美鳳右腳跟，致其受有右側足跟挫傷、紅腫之傷害。
二、案經陳美鳳訴由臺中市政府警察局豐原分局報請臺灣臺中地
    方法院檢察署檢察官偵查起訴。
    理    由
一、按除顯有不可信之情況外，從事業務之人於業務上或通常業
    務過程所須製作之紀錄文書、證明文書，亦得為證據，刑事
    訴訟法第一百五十九條之四第二款定有明文。查清泉綜合醫
    院於一百年三月七日出具之診斷證明書（參見警卷第十頁）
    ，係從事業務之人於業務上所製作之紀錄文書或證明文書，
    與其責任、信譽攸關，若有錯誤、虛偽，該從事業務之人可
    能因此擔負刑事及行政責任，且該等文書經常處於可能受公
    開檢查之狀態，其正確性及真實之保障極高，故並無顯有不
    可信之情況，依上開規定，自得為證據，併予敘明。
二、訊據被告李周琴固坦承有於上揭時間在臺中市○○區○○
    路一一七號告訴人陳美鳳所開設牛肉麵店旁，敲打隔壁鐵皮
    屋鐵門等情不諱，惟矢口否認有何傷害犯行，辯稱：伊當時
    拿鐵棍在手上轉，並用手拍鐵門來作運動，告訴人機車放在
    門口，告訴人勿勿忙忙來牽機車，一定是告訴人忙著牽機車
    時腳去踢到她的機車，警察是下午五時許才來云云。然查：
  (一)告訴人於本院審理時以證人身份證稱：當時被告在敲鐵門，
    伊本來不想理她，但伊的機車停在靠近被告敲的鐵門，伊有
    看到被告有拿鐵棍敲伊機車的坐墊，伊就趕快出來牽機車，
    想要把伊的機車牽到伊的店面，被告站在鐵門前面，伊背對
    被告，所以伊沒有看到被告怎麼丟鐵棍，但伊知道被告將鐵
    棍往伊的方向丟過來，丟到伊的右腳，因為伊的右腳很痛，
    所以伊一直跳，要找椅子坐，後來伊先生下來，伊就說要報
    警，伊忘記是伊還是伊先生報警，警察到之後，警察問伊有
    沒有受傷，伊說伊的腳很痛等語（參見本院卷第二五頁及其
    背面），察其陳述受傷經過，核與告訴人提出之清泉綜合醫
    院一百年三月七日診斷證明書（參見警卷第十頁）所載傷勢
    相符，堪信告訴人指稱遭被告持鐵棍丟擲成傷乙節為真。
  (二)證人司俊和即到場處理之員警於本院審理時證稱：當時伊到
    現場時，只看到告訴人，告訴人說她是遭隔壁檳榔攤的老闆
    娘李周琴打傷，聽了告訴人說法之後，就請被告到告訴人
    的店家問當時雙方的情形，告訴人說是遭被告持鐵棍打傷，
    當時伊有請被告拿出告訴人所講的鐵棍，問被告是不是持該
    鐵棍打傷人，被告說她沒有打，說是在做運動時用的，沒有
    打到告訴人，當時看到告訴人腳有紅腫的狀態，問她要不要
    去醫院看，她說要去醫院，有當面跟她說去醫院之後如果要
    提出傷害告訴，就請到派出所報案，伊在派出所等她等語（
    參見本院卷第二七頁背面），又證稱：告訴人說遭被告用鐵
    棍丟向她才受傷的，伊剛才說用打的是講錯了等語（同上頁
    ），復證稱：伊到達現場的時間是當日下午一時五十分許等
    語（同上頁）。則證人司俊和於案發後約十分鐘內即趕到現
    場處理，親眼看見告訴人腳有紅腫的狀態，告訴人自非事後
    自行加工傷勢以誣陷被告，且告訴人亦無法事前知悉被告何
    時會敲打鐵門，而事前自行加工傷勢，堪認告訴人所受傷勢
    係上開案發時、地所造成。又參以告訴人與證人司俊和所述
    案發過程一致，而被告卻謊稱證人司俊和當日下午五時才到
    場云云，意圖使本院判斷告訴人傷勢時點產生錯誤，被告顯
    有畏罪飾卸之情，益見告訴人所言為真，被告前揭置辯要非
    可採。
  (三)被告辯稱：告訴人一定是忙著牽機車時腳去踢到她的機車云
    云，旋又改稱：告訴人之前腳就在痛了云云（參見本院卷第
    二七頁），被告辯詞反覆，已非無疑。又被告對告訴人如何
    踢到機車以致受有上開診斷證明書所載之傷勢等情，並無法
    詳細說明，且證人司俊和於本院審理時證稱：被告當時並沒
    有跟伊說告訴人的傷是因為撞到機車而受傷，她只說跟她沒
    有關係等語（參見本院卷第二七頁背面），則告訴人若真係
    自行踢到機車而受傷，被告何不在員警前往處理時第一時間
    向員警表示此節，以釐清自身責任，是被告之後方提出此一
    抗辯，顯係臨訟飾卸之詞，不足採信。再者，告訴人於本院
    審理時以證人身分證稱：甩到鐵棍所受的傷與牽機車所受的
    傷會不一樣，如果伊牽機車受傷應該會刮到支撐架，比較有
    點擦傷，但伊的傷是紅腫，這是鐵棍打到的等語（參見本院
    卷第二六頁背面），本院復參以告訴人提出之清泉綜合醫院
    一百年三月七日診斷證明書上記載告訴人之傷勢為「右側跟
    部挫傷合併輕微紅腫」，並無擦傷，與告訴人所述相符，自
    與腳後跟踢到機車時常併見有擦傷之情形不同，更見被告質
    疑告訴人自行踢到機車云云，要非可採。另本院並查無證據
    證明告訴人係事前加工傷勢，業如前述，是被告空言辯稱：
    告訴人之前腳就在痛了云云，亦不足採。
  (四)告訴人雖於本院審理時以證人身分證稱：伊背對被告，所以
    伊沒有看到被告怎麼丟鐵棍等語（參見本院卷第二五頁背面
    ），然告訴人又證稱：被告拿這支鐵棍已經敲很久了，被告
    不是在運動，她常常在敲，伊有客人她就是在敲她家的鐵門
    ，她已經敲了一年多，之前都用手拍鐵門，後來才改用鐵棍
    等語（同上頁），復證稱：伊牽機車時，被告站在鐵門前面
    ，離伊不到一公尺，伊牽機車時，被告沒有繼續敲鐵門等語
    （參見本院卷第二六頁背面），則案發當時被告既未持鐵棍
    敲鐵門，當無不慎甩出鐵棍之情，惟依前揭論述，被告手持
    之鐵棍確實砸中告訴人右腳後跟，顯見被告確有故意丟擲鐵
    棍傷害告訴人之主觀意圖。
  (五)綜上，本案事證明確，被告傷害犯行洵堪認定，應依法論科
    。
二、核被告所為，係犯刑法第二百七十七條第一項傷害罪。爰審
    酌被告因細故與告訴人發生爭執，而以鐵棍丟擲告訴人，造
    成告訴人身體受有傷害，暨其智識、素行、犯罪之動機、目
    的、手段，告訴人所受之傷勢，犯後否認犯行且迄今未能與
    告訴人達成和解等一切情狀，量處如主文所示之刑，並諭知
    易科罰金之折算標準。
依刑事訴訟法第二百九十九條第一項前段，刑法第二百七十七條
第一項、第四十一條第一項前段，刑法施行法第一條之一第一項
、第二項前段，判決如主文。
中    華    民    國   100    年    7     月    11    日
                  刑事第十四庭  法  官  黃裕仁
以上正本證明與原本無異。
如不服本判決應於收受判決後十日內向本院提出上訴書狀，並應
敘述具體理由；其未敘述上訴理由者，應於上訴期間屆滿後二十
日內向本院補提理由書（均須按他造當事人之人數附繕本，切勿
逕送上級法院）。
                                書記官  何惠文
中    華    民    國   100    年    7     月    11    日
附錄論罪科刑法條
刑法第二百七十七條第一項
傷害人之身體或健康者，處三年以下有期徒刑、拘役或一千元以
下罰金。